【裁判字號】    99,簡上,254
【裁判日期】    990625
【裁判案由】    竊盜
【裁判全文】
臺灣高雄地方法院刑事判決             99年度簡上字第254號
上  訴  人
即  被  告  甲○○
上列上訴人因竊盜案件，不服本院高雄簡易庭中華民國99年4 月
22日99年度審簡字第1628號簡易判決（聲請簡易判決處刑案號：
99年度偵字第5408號），提起上訴，本院管轄之第二審合議庭判
決如下：
   主  文
上訴駁回。
甲○○緩刑貳年。
    事實及理由
一、本案犯罪事實、證據及理由，除補充被告於本院審理時之自
    白外，其餘均引用附件原審判決之記載。
二、被告上訴意旨略以：其坦承本件犯行，然因其目前在部隊服
    志願役，擔心會影響現在之工作，且本身家境不佳，是請求
    從輕量刑及諭知緩刑，給予自新機會等語。
三、按法官於有罪判決中，究應如何量處罪刑，為實體法賦予審
    理法官裁量之刑罰權事項，法官行使此項裁量權，自得依據
    個案情節，參諸刑法第57條所定各款犯罪情狀之規定，於該
    法定刑度範圍內，基於合義務性之裁量，量處被告罪刑，此
    項量刑之裁量權，乃憲法所保障法官獨立審判之核心，法院
    行使此項裁量權，雖非得任意為之，仍應受一般法律原理原
    則之拘束，即仍須符合法律授權之目的、法律秩序之理念、
    國民法律感情及一般合法有效之慣例等規範，尤其應遵守比
    例原則及平等原則之意旨，否則即可能構成裁量濫用之違法
    （最高法院86年度臺上字第7655號判決參酌）。如非有裁量
    逾越或裁量濫用之明顯違法情事，自不得擅加指摘其違法或
    不當，即使上級法院對下級法院裁量權之審查，亦應同此標
    準，此不僅在保障法官不受任何制度外之不當干涉，更保障
    法官不受制度內的異質干涉，此方符憲法第80條所宣示獨立
    審判之真義；易言之，量刑輕重係屬事實審法院得依職權自
    由裁量之事項，苟已斟酌刑法第57條各款所列情狀而未逾越
    法定刑度，不得遽指為違法（最高法院72年臺上字第6696號
    、75年臺上字第7033號判例可資參照）。又在同一犯罪事實
    與情節，如別無其他加重或減輕之原因，下級審量定之刑，
    亦無過重或失輕之不當情形，則上級審法院對下級審法院之
    職權行使，原則上應予尊重（最高法院85年度臺上字第2446
    號判決可資參酌）。經查：原審以被告於夜間踰越供旅客住
    宿之旅館房間之窗戶，侵入該房間內竊取被害人之財物得逞
    ，所為係犯刑法第321 條第1 項第1 款、第2 款之踰越安全
    設備於夜間侵入住宅竊盜罪，並審酌被告正值青壯年，不思
    以正當方式取得財物，因貪圖私欲竊取他人財物，甚且任意
    侵入他人住宅，嚴重破壞被害人居住安寧，進而竊取財物，
    行為顯有可議，另慮及被告犯後坦承犯行，態度尚佳，且所
    竊財物業據被害人領回，犯罪所生損害已有減輕等一切情狀
    ，量處有期徒刑6 月，並衡酌被告學歷為高職畢業、家境勉
    持等情，諭知以新臺幣1,000 元折算1 日之易科罰金折算標
    準，其認事、用法均無違誤，且量刑亦無裁量逾越或濫用之
    情事，是被告上訴意旨指摘原審量刑過重，請求撤銷改判較
    輕之刑，為無理由，應予駁回。
四、另查，被告未曾因故意犯罪而受有期徒刑以上刑之宣告，有
    臺灣高等法院被告前案紀錄表1 份在卷可憑，茲念其僅因一
    時失慮，致罹刑典，且因被害人業已將被竊財物取回，並於
    警詢時已表示不願對被告提出告訴等語，有贓物認領保管單
    及警詢筆錄各1 份附卷足稽（見警卷第7 、8 、18頁），是
    被告經此偵審程序，應知所警惕，諒無再犯之虞，因認本案
    對被告所處之刑，以暫不執行為當，爰依刑法第74條第1 項
    第1 款之規定予以宣告緩刑2 年，以勵自新。
據上論斷，應依刑事訴訟法第455 條之1 第1 項、第3 項、第
364 條、第368 條、第373 條，刑法第74條第1 項第1 款，判決
如主文。
本案經檢察官丙○○到庭執行職務。
中    華    民    國    99    年    6     月    25    日
                    刑事第四庭  審判長法  官  洪碩垣
                                      法  官  施介元
                                      法  官  葉文博
以上正本證明與原本無異。
不得上訴。
中    華    民    國    98    年    6     月    25    日
                                      書記官  李柏親
附錄本判決論罪科刑適用法條：
中華民國刑法第321條
（加重竊盜罪）
犯竊盜罪而有左列情形之一者，處6 月以上、5 年以下有期徒刑
：
一、於夜間侵入住宅或有人居住之建築物、船艦或隱匿其內而犯
    之者。
二、毀越門扇、牆垣或其他安全設備而犯之者。
三、攜帶兇器而犯之者。
四、結夥三人以上而犯之者。
五、乘火災、水災或其他災害之際而犯之者。
六、在車站或埠頭而犯之者。
前項之未遂犯罰之。
附件
臺灣高雄地方法院刑事簡易判決        99年度審簡字第1628號
公  訴  人  臺灣高雄地方法院檢察署檢察官
被      告  甲○○
上列被告因竊盜案件，經檢察官提起公訴（99年度偵字第5408號
），本院認為宜以簡易判決處刑，逕以簡易判決處刑如下：
    主  文
甲○○踰越安全設備，於夜間侵入住宅竊盜，處有期徒刑陸月，
如易科罰金，以新臺幣壹仟元折算壹日。
    事實及理由
一、本件犯罪事實及證據除引用檢察官起訴書之記載（如附件）
    外，犯罪事實一第3 行之「翻越」更正為「踰越」等語。
二、按旅客對於住宿之旅館房間，各有其監督權，且既係供旅客
    起居之場所，即不失為住宅性質（最高法院69年台上字第14
    74號判例要旨參照）。次按刑法第321 條第1 項第2 款所謂
    安全設備，係指依社會通常觀念足認為防盜之設備而言，窗
    戶具有防盜之作用，應屬刑法第321 條第1 項第2 款所定之
    其他安全設備（最高法院55年臺上字第547 號判例、45年臺
    上字第1443號判例參照）。是核被告所為，係犯刑法第321
    條第1 項第1 款、第2 款之踰越安全設備，於夜間侵入住宅
    竊盜罪。本院審酌被告正值青壯年，不思以正當方式取得財
    物，因貪圖私欲竊取他人財物，甚且任意侵入他人住宅，嚴
    重破壞被害人居住安寧，進而竊取財物，行為顯有可議；惟
    慮及被告犯後坦承犯行，態度尚佳，且所竊財物業據被害人
    領回，犯罪所生損害已有減輕等一切情狀，量處如主文所示
    之刑；並衡酌被告學歷為高職畢業、家境勉持等情，諭知如
    主文所示易科罰金折算標準。
三、依刑事訴訟法第449 條第2 項、第454 條第2 項，刑法第32
    1 條第1 項第1 款、第2 款、第41條第1 項前段，逕以簡易
    判決處如主文所示之刑。
四、如不服本判決，得自判決送達之日起10日內，向本院提起上
    訴。(須附繕本)
中    華    民    國    99    年    4     月    22    日
                  高雄簡易庭    法  官  方錦源
以上正本證明與原本無異。
中    華    民    國    99    年    4     月    22    日
                                書記官  黃勤涵
附錄本判決論罪之法條：
刑法第321 條第1 項第1 款、第2 款
犯竊盜罪而有左列情形之一者，處6 月以上、5 年以下有期徒刑
：
一、於夜間侵入住宅或有人居住之建築物、船艦或隱匿其內而犯
    之者。
二、毀越門扇、牆垣或其他安全設備而犯之者。
附件
臺灣高雄地方法院檢察署檢察官起訴書    99年度偵字第5408號
被      告  甲○○  男  27歲（民國○○年○○月○○日生）
                    住屏東縣來義鄉南和村11鄰南和143號
                    國民身分證統一編號：Ｚ000000000號
上列被告因竊盜案件，已經偵查終結，認應該提起公訴，茲將犯
罪事實及證據並所犯法條分敘如下：
        犯罪事實
一、甲○○意圖為自己不法所有，於99年2 月5 日凌晨1 時30分
    許，以爬安全梯至高雄市○○區○○街7 號「榮林旅社」2
    樓外，再翻越該「榮林旅社」207 室之窗戶，侵入該房內，
    竊取該房內乙○○所有之現金新臺幣1 萬7,800 元得逞，嗣
    為乙○○發覺，大喊抓小偷，甲○○遂由窗戶跳下，並將竊
    得之現金1 萬3,000 元藏放於「榮林旅社」對面花圃，僅將
    4,800 元帶在身上逃離現場。嗣甲○○發覺其有衣物遺留該
    地點，復於同日2 時50分許，欲返回現場取物時，在左營區
    ○○路132 巷與西陵街口為民眾發現可疑報警處理，經警盤
    查當場查獲。
二、案經高雄市政府警察局左營分局移送偵辦。
        證據並所犯法條
一、證據方法及待證事項
┌───┬──────────┬───────────┐
│編  號│    證  據  方  法  │    待  證  事  項    │
├───┼──────────┼───────────┤
│  1.  │被告甲○○於警詢與內│全部犯罪事實          │
│      │勤偵訊中之自白      │                      │
├───┼──────────┼───────────┤
│  2.  │證人乙○○在警詢時之│於上開時、地發現甲○○│
│      │證述                │竊取其現金17,800元後，│
│      │                    │由二樓走廊窗戶跳下，即│
│      │                    │呼喊抓小偷之事實      │
├───┼──────────┼───────────┤
│  3.  │證人李麗鳳在警詢時之│於上開時、地聽到有人喊│
│      │證述                │捉賊，遂看見甲○○由榮│
│      │                    │林旅社2樓窗戶跳下，李 │
│      │                    │麗鳳隨即追趕甲○○至死│
│      │                    │巷後，因甲○○回頭並作│
│      │                    │勢欲毆打李麗鳳，李麗鳳│
│      │                    │因而折返，嗣甲○○往另│
│      │                    │一方向逃逸之事實      │
├───┼──────────┼───────────┤
│  4.  │扣押物品筆錄、目錄表│全部犯罪事實          │
│      │贓物認領保管單、現場│                      │
│      │照片6張             │                      │
└───┴──────────┴───────────┘
二、核被告所為，係犯刑法第321 條第1 項第1 、2 款之夜間侵
    入住宅、毀越門扇加重竊盜罪嫌。
三、依刑事訴訟法第251 條第1 項提起公訴。
        此致
臺灣高雄地方法院
中    華    民    國    99    年    3     月    17    日
                              檢  察  官  高大方

司法院資訊處製作；財團法人民間司法改革基金會備份。
